【裁判字號】    99,訴,433
【裁判日期】    990528
【裁判案由】    妨害風化
【裁判全文】
臺灣彰化地方法院刑事判決               99年度訴字第433號
公  訴  人  臺灣彰化地方法院檢察署檢察官
被      告  甲○○
選任辯護人  林見軍律師
上列被告因妨害風化案件，經檢察官提起公訴（99年度偵字第
3016號），本院裁定以簡式審判程序審理，判決如下：
    主  文
甲○○意圖使女子與他人為性交之行為，而容留以營利，處有期
徒刑月，如易科罰金，以新臺幣壹仟元折算壹日。緩刑年。
扣案之新臺幣貳仟伍佰元沒收之。
    犯罪事實
一、甲○○基於意圖使女子與他人為性交行為，而容留以營利之
    犯意，承租彰化縣彰化市○○里○鎮街20號房屋做為性交易
    場所，與從事性交易之女子馬美娟約定每次性交易馬美娟可
    得新臺幣（下同）1800元，餘款則歸甲○○所有。於民國99
    年3月20日下午約5時許，有男客邱富益前往上址要求提供性
    交易服務，甲○○與邱富益談妥性交易之代價為2500元，並
    撥打0000-000000號行動電話通知馬美娟，馬美娟抵達後，
    即與邱富益在上址4樓房間內進行性交易。嗣於同日晚間7時
    15許，警方持搜索票至上址搜索，當場查獲邱富益與馬美娟
    甫完成性交易。
二、案經彰化縣警察局彰化分局報告台灣彰化地方法院檢察署檢
    察官偵查起訴。
    理    由
一、本件被告甲○○所犯係死刑、無期徒刑、最輕本刑為三年以
    上有期徒刑或高等法院管轄第一審案件以外之罪，並於本院
    行準備程序時就被訴事實為有罪之陳述，本院合議庭依前揭
    規定，經評議結果，裁定改由受命法官獨任行簡式審判程序
    ，先予敘明。
二、按被告以外之人於審判外之言詞或書面陳述，除法律有規定
    者外，不得作為證據。被告以外之人於偵查中向檢察官所為
    之陳述，除顯有不可信之情況者外，得為證據。被告以外之
    人於審判外之陳述，雖不符前4條之規定，而經當事人於審
    判程序同意作為證據，法院審酌該言詞陳述或書面陳述作成
    時之情況，認為適當者，亦得為證據。當事人、代理人或辯
    護人於法院調查證據時，知有第159條第1項不得為證據之情
    形，而未於言詞辯論終結前聲明異議者，視為有前項之同意
    。刑事訴訟法第159條第1項、第159條之1第2項、第159條之
    5分別定有明文。證人邱富益、馬美娟於警詢中之陳述，雖
    屬被告以外之人於審判外之言詞陳述，然因被告均未於言詞
    辯論終結前聲明異議，本院復審酌該言詞陳述係由證人出於
    自由意識而陳述，並無非法取證之情況，依刑事訴訟法第
    159條之5之規定，認上開證人於警詢之陳述，得採為認定本
    件犯罪事實所憑之證據。另證人即共同被告賴信良、朱美娟
    於偵查中向檢察官所為證述，雖係被告以外之人於審判外之
    言詞陳述，為傳聞證據，然其於偵查中向檢察官所為證述，
    業經具結，且本院審酌該等言詞陳述係出於證人自由意識下
    所為之陳述，其於偵查中之證詞，亦無顯有不可信之情況，
    依刑事訴訟法第159條之1第2項規定，得採為認定本件犯罪
    事實所憑之證據，合先敘明。
三、上揭犯罪事實，業據被告甲○○迭於本院行準備程序、審理
    程序時均坦承不諱；並據證人邱富益、馬美娟於警詢及偵查
    中證述明確，復有照片15張附卷可參，及疑似擦拭精液之衛
    生紙1團、保險套11枚、KY潤滑液1罐、內裝保險套之口香糖
    1包、現金2500元扣案可稽，足認被告之自白應與事實相符
    ，洵堪採信。
四、核被告所為，係犯刑法第231條第1項之意圖使女子與他人為
    性交之行為，而容留以營利罪。其媒介女子從事性交之低度
    行為應為容留之高度行為所吸收，不另論罪。爰審酌被告本
    次犯行僅一次，且於本院審理中坦承犯行，態度良好等一切
    情狀，量處如主文所示之刑，並諭知易科罰金之折算標準。
    再查，被告素無前科，其經此教訓，應知警惕而無再犯之虞
    ，且依被告年紀已老，自陳因生活無依欠缺生活費用始為上
    述犯罪，本院認被告所宣告之刑，以暫不執行為適當，併予
    宣告緩刑3年，以勵自新。
五、扣案疑似擦拭精液之衛生紙1團、保險套11枚、KY潤滑液1
    罐、內裝保險套之口香糖1包等物，被告陳稱非其所有，爰
    不諭知沒收。另扣案之現金2500元，被告雖陳稱係警方在客
    人邱富益身上起獲，尚未交付予伊，惟衡情，被告未收迄代
    價款即先讓男客為性交易，豈不自負客人白嫖之風險，況被
    告亦在扣押物品目錄表新臺幣2500元欄下簽名表示其為所有
    人，應認扣案之現金2500元，於查獲時已由男客交付予被告
    ，既為被告犯罪所得，爰依刑法第38條第1項第2款宣告沒收
    之。
據上論斷，依刑事訴訟法第273條之1第1項、第299條第1項前段
，刑法第231第1項、第41條第1項前段、第74條第1項第1款、第
38條第1項第2款，刑法施行法第1條之1，判決如主文。
本案經檢察官鄭智文到庭執行職務
中    華    民    國    99    年    5     月    28    日
                  刑事第四庭    法   官  吳俊螢
以上正本證明與原本無異。
如不服本判決，應於收受判決後10日內向本院提出上訴書狀，並
應敘述具體理由；其未敘述上訴理由者，應於上訴期間屆滿後20
日內向本院補提理由書（均須按他造當事人之人數附繕本「切勿
逕送上級法院」）。
中    華    民    國    99    年    5     月    28    日
                                 書記官  林怡吟
附錄本案論罪科刑法條全文：
中華民國刑法第231條
（圖利使人為性交或猥褻罪）
意圖使男女與他人為性交或猥褻之行為，而引誘、容留或媒介以
營利者，處5年以下有期徒刑，得併科10萬元以下罰金。以詐術
犯之者，亦同。
公務員包庇他人犯前項之罪者，依前項之規定加重其刑至二分之
一。

司法院資訊處製作；財團法人民間司法改革基金會備份。
